臺灣高雄地方法院刑事宣示判決筆錄　 100年度審訴字第1655號
公　訴　人　臺灣高雄地方法院檢察署檢察官
被　　　告　林圳承
指定辯護人　本院公設辯護人
上列被告因違反毒品危害防制條例案件，經檢察官提起公訴（10
0年度偵字第15111號），因檢察官聲請法院改依協商程序而為判
決，本院合議庭認為適當，裁定由受命法官進行協商判決程序，
於中華民國100年10月31日下午2時30分在本院刑事第三法庭宣示
判決，以代判決書，出席職員如下：
　　　　　 法　官　林勳煜
　　　　　 書記官　陳莉庭
　　　　　 通　譯　陳思為
法官起立朗讀判決主文、犯罪事實要旨、處罰條文、附記事項，
及告以上訴限制、期間並提出上訴狀之法院，且諭知記載其內容
：
一、主文：
    林圳承施用第一級毒品，處有期徒刑捌月；又施用第二級毒
    品，處有期徒刑肆月；又持有第一級毒品，處有期徒刑參月
    ，扣案之第一級毒品海洛因拾包（含包裝袋拾只，驗餘淨重
    合計點壹點柒玖公克）、第二級毒品甲基安非他命壹包（含
    包裝袋壹只，驗餘淨重零點零柒柒公克），均沒收銷燬之。
    應執行有期徒刑壹年壹月，扣案之第一級毒品海洛因拾包（
    含包裝袋拾只，驗餘淨重合計壹點柒玖公克）、第二級毒品
    甲基安非他命壹包（含包裝袋壹只，驗餘淨重零點零柒柒公
    克），均沒收銷燬。
二、犯罪事實要旨：
    林圳承前於民國96年間，因施用毒品案件，經本院裁定送觀
    察勒戒後，認有繼續施用毒品之傾向，復經本院以96年度毒
    聲字第1686號裁定令入戒治處所施以強制戒治，於97年7 月
    25日執行完畢釋放出所，並經臺灣高雄地方法院檢察署檢察
    官以97年度戒毒偵字第376號不起訴處分確定。詎其猶不知
    悔改，於上開強制戒治執行完畢釋放後5年內，分別基於施
    用第一級、第二級毒品之犯意，於100年2月25日15時許，在
    高雄市苓雅市場內，以將海洛因摻入香菸內，點燃施用煙霧
    之方式，施用第一級毒品海洛因1次，再以甲基安非他命置
    於玻璃球內燒烤後吸食煙氣之方式，施用第二級毒品甲基安
    非他命1次。另基於持有第一級、第二級毒品之犯意，於同
    年2月27日凌晨1時50分許，至高雄市○○區○○路與自強路
    口之「美嘉娛樂城」附近，以新臺幣（下同）1萬5,000元代
    價，向姓名年籍不詳綽號「成仔」（臺語音譯）之成年男子
    購得海洛因10小包（含包裝袋10只，驗餘淨重合計為1.79公
    克，林圳承係向「成仔」購買16包海洛因，惟其中僅有10小
    包含海洛因成分，其餘6小包則未含法定毒品成分）、甲基
    安非他命1小包（含包裝袋1只，驗餘淨重0.077公克）而持
    有之。嗣為警於同日凌晨2時10分許，在高雄市○○區○○
    路與自強路口，發現其形跡可疑趨前盤查時，當場查獲上開
    毒品，經採其尿液送驗，檢驗結果呈可待因、嗎啡、安非他
    命、甲基安非他命陽性反應，始確認上情。
三、處罰條文：
    毒品危害防制條例第10條第1 項、第2 項、第11條第1 項、
    第2 項、第18條第1 項前段，刑法第11條前段、第55條、第
    51條第5 款。
四、附記事項：
    原起訴書認被告持有第一級毒品及第二級毒品，應分別論以
    一罪等語，惟被告於警詢時供陳經扣案之海洛因及甲基安非
    他命，係向綽號「成仔」之成年男子以1萬5,000元所購得，
    且於購買後旋即經員警同時所查獲，顯見被告係一行為而同
    時持有第一級毒品海洛因及第二級毒品甲基安非他命，公訴
    檢察官亦就被告上開持有毒品之犯行，當庭更正應論以一行
    為觸犯數罪名之想像競合犯（本院審訴卷第67頁），故被告
    此部分之犯行，應從一重而以持有第一級毒品罪處斷。另扣
    案不明白色粉末6小包〔鑑驗結果均未含法定毒品成分，有
    法務部調查局濫用藥物實驗室100年3月24日調科壹字第1002
    3007350號鑑定書（偵卷第18頁）附卷可查〕，均非違禁物
    且與被告本件持有第一、二級毒品無涉，故均不予宣告沒收
    ，附此敘明之。
五、協商判決除有刑事訴訟法第455 條之4 第1 項第1 款於本訊
    問程序終結前，被告撤銷協商合意或檢察官撤回協商聲請者
    ；第2 款被告協商之意思非出於自由意志者；第4 款被告所
    犯之罪非第455 條之2 第1 項所定得以協商判決者；第6 款
    被告有其他較重之裁判上一罪之犯罪事實者；第7 款法院認
    應諭知免刑或免訴、不受理者情形之一，及違反同條第2 項
    「法院應於協商合意範圍內為判決；法院為協商判決所科之
    刑，以宣告緩刑或2 年以下有期徒刑、拘役或罰金為限」之
    規定者外，不得上訴。
六、如有前述得上訴情形而不服本判決，得自收受判決（即以本
    宣示判決筆錄代之）送達之日起10日內，向本院提出上訴書
    狀，並應敘述具體理由，如未敘述上訴理由者，應於上訴期
    間屆滿後20日內補提理由書狀於本院（均須按他造當事人之
    人數附繕本）「切勿逕送上級法院」。
中    華    民    國    100    年    10   月    31   日
                  臺灣高雄地方法院刑事第十庭
                             書記官   陳莉庭
                             法  官   林勳煜
以上正本證明與原本無異。
中    華    民    國   100    年    10    月    31    日
                             書記官  陳莉庭
附錄本判決論罪科刑法條全文：
毒品危害防制條例第10條
施用第一級毒品者，處 6 月以上5 年以下有期徒刑。
施用第二級毒品者，處 3 年以下有期徒刑。
毒品危害防制條例第11條第1項、第2項
持有第一級毒品者，處 3 年以下有期徒刑、拘役或新臺幣 5 萬
元以下罰金。
持有第二級毒品者，處 2 年以下有期徒刑、拘役或新臺幣 3 萬
元以下罰金。